臺灣臺中地方法院刑事判決
110年度訴字第2362號
公  訴  人  臺灣臺中地方檢察署檢察官
被      告  江嘉欣




選任辯護人  羅國斌律師
上列被告因毒品危害防制條例等案件，經檢察官提起公訴（110
年度偵字第34464號、第40303號），本院判決如下：
    主    文
江嘉欣犯如附表一「罪名及宣告刑」欄所示之罪，分別處如附表
一「罪名及宣告刑」欄所示之刑及沒收。應執行有期徒刑陸年。
沒收部分併執行之。
    犯罪事實
一、江嘉欣明知甲基安非他命、愷他命、甲基-N,N-二甲基卡西
    酮、3,4-亞甲基雙氧苯基乙基胺丁酮、4-甲基甲基卡西酮、
    甲基-N,N-二甲基卡西酮、硝甲西泮、硝西泮等均係毒品危
    害防制條例第2條第2項第2款、第3款、第4款所定之第二級
    、第三級、第四級毒品，未經許可不得販賣、持有，竟於民
    國110年9月底加入李佳澔、莊治家、洪偉翔（渠等涉犯販賣
    毒品部分，另由檢察官追查中）所屬具有持續性、牟利性之
    有結構性販賣毒品集團組織（下稱本案販毒集團），並約定
    其可免費無限量施用集團內毒品。渠等基於參與犯罪組織之
    犯意及共同基於販賣混合第三級、第四級毒品及第三級毒品
    之犯意聯絡，分由李佳澔、洪偉翔擔任控機，莊治家及江嘉
    欣擔任運輸毒品之職務，負責運送毒品予向集團上游下單訂
    購毒品之藥腳，並由洪偉翔承租臺中市○區○○路0段000巷0○0
    號503室作為毒品倉庫（下稱系爭倉庫）。先由集團內不詳
    之人以通訊軟體微信暱稱為「春水堂」、「茶湯會」及通訊
    軟體Telegram暱稱為「APPLE」播送販賣毒品之廣告貼文後
    ，先後於如附表一編號1 至3 所示時間、地點，以如附表一
    編號1 至3 所示之價格及行為方式，販賣如附表一編號1 至
    3 所示數量之毒品與陳嘉宏、郭詩旻、楊凱馨等人。嗣因警
    方另案查獲李佳澔持有毒品案件，遂於110年10月24日18時2
    0分許起至同日18時36分許止，持本院110年度聲搜字第1409
    號搜索票搜索上開毒品倉庫，扣得如附表二所示之物，始悉
    上情。
二、案經臺灣臺中地方檢察署檢察官指揮臺中市政府警察局第二
    分局後偵查起訴。
    理    由
壹、證據能力
　　按被告以外之人於審判外之陳述，雖不符刑事訴訟法第159
    條之1 至之4 之規定，而經當事人於審判程序同意作為證據
    ，法院審酌該言詞陳述或書面陳述作成時之情況，認為適當
    者，亦得為證據。當事人、代理人或辯護人於法院調查證據
    時，知有第159 條第1 項不得為證據之情形，而未於言詞辯
    論終結前聲明異議者，視為有前項之同意，同法第159 條之
    5 定有明文。經查，公訴人、被告江嘉欣及辯護人於本院準
    備程序時，就本判決所引用下列各項屬於被告以外之人於審
    判外陳述之證據，知有第159 條第1 項不得為證據之情形，
    均同意有證據能力（見本院卷第128頁），且迄至言詞辯論
    終結前均未聲明異議，本院審酌該等證據作成當時之過程、
    內容、功能等情況，均無不適當之情形，是依上開規定，認
    得作為本案證據。
貳、實體部分
一、訊據被告對上開犯行均坦承不諱（見偵卷一第21頁至第55頁
    、第409頁至第413頁、第469頁至第451頁；聲羈卷第22頁至
    第23頁；本院卷第32頁、第166頁），核與證人即共犯莊治
    家（見偵卷一第79頁至第103頁、第401頁至第405頁、第477
    頁至第480頁）、證人陳嘉宏（見偵卷一第545頁至第549頁
    ；偵卷二第141頁至第149頁）、郭詩旻（見偵卷一第529頁
    至第503頁；偵卷二第161頁至第173頁）、楊凱馨（見偵卷
    一第537頁至第511頁；偵卷二第175頁至第189頁）證述相符
    ，並有本院110年度聲搜字1409號搜索票2份、臺中市政府警
    察局第二分局搜索扣押筆錄、扣押物品目錄表各4份、臺中
    市政府警察局第二分局扣押筆錄、扣押物品目錄表、自願受
    搜索同意書2份、職務報告、偵查報告、房屋租賃契約書各1
    份（見偵卷一第149頁至第177頁、第485頁至第499頁；偵卷
    二第247頁至第255頁、第267頁至第293頁、第533頁至第539
    頁）、相關照片236張（見偵卷一第117頁至第147頁、第205
    頁至第239頁、第251頁至第321頁；偵卷二第459頁至第499
    頁）、衛生福利部草屯療養院110年10月25日草療鑑字第110
    1000453號、110年11月17日草療鑑字第1101100057號、內政
    部警政署刑事警察局110年11月3日刑鑑字第1108012475號鑑
    定書各1份（見偵卷一第377頁至第381頁；偵卷二第501頁；
    本院卷第69頁至第73頁）附卷可查，並有如附表二所示之物
    扣案可證，足認被告自白與事實相符，應予採信。
二、按販賣毒品之所謂販賣行為，係行為人基於營利之目的，而
    販入或賣出毒品而言。販賣毒品者，其主觀上須有營利之意
    圖，且客觀上有販賣之行為，即足構成，至於實際上是否已
    經獲利，則非所問。即於有償讓與他人之初，係基於營利之
    意思，並著手實施，而因故無法高於購入之原價出售，最後
    不得不以原價或低於原價讓與他人時，仍屬販賣行為。必也
    始終無營利之意思，縱以原價或低於原價有償讓與他人，方
    難謂為販賣行為，而僅得以轉讓罪論處（最高法院93年度台
    上字第165 號刑事判決意旨參照）。復衡近年來毒品之濫用
    ，危害國民健康與社會安定日益嚴重，治安機關對於販賣或
    施用毒品之犯罪行為，無不嚴加查緝，各傳播媒體對於政府
    大力掃毒之決心亦再三報導，已使毒品不易取得且物稀價昂
    ，苟被告上揭有償交付毒品與買受人之交易過程中無利可圖
    ，縱屬至愚，亦無甘冒被取締移送法辦判處重刑之危險而平
    白從事上開毒品交易之理。再參以被告自承：伊賣毒品之利
    益是可以免費施用毒品等語（見偵卷一第411頁、第470頁）
    ，堪認被告各次販賣毒品時，確有從中獲取供己施用之毒品
    而獲有量差之利潤，顯有牟利之意圖甚明。
三、按組織犯罪防制條例所稱之犯罪組織，係指3人以上，以實
    施強暴、脅迫、詐欺、恐嚇為手段或最重本刑逾5年有期徒
    刑之罪，所組成具有持續性或牟利性之有結構性組織；而所
    稱有結構性組織，係指非為立即實施犯罪而隨意組成，不以
    具有名稱、規約、儀式、固定處所、成員持續參與或分工明
    確為必要，同條例第2條第1項、第2項分別定有明文。本案
    依被告陳耀霖所述情節及卷內證據，係由李佳澔、洪偉翔負
    責與購毒者談妥毒品交易事由，被告及莊治家擔任外送毒品
    之販毒小蜜蜂工作，輪班依指示前往與購毒者交易毒品，再
    將收取之價金交回，足見該組織縝密、分工精細，須投入相
    當成本及時間，並非隨意組成之立即犯罪，核屬「3人以上
    ，以實施最重本刑逾5年有期徒刑之販賣毒品罪為手段，所
    組成具有持續性或牟利性之有結構性組織」，而屬組織犯罪
    防制條例第2條規定之「犯罪組織」。
四、論罪科刑
　㈠核被告就如附表一編號1所為，係犯組織犯罪防制條例第3條
    第1項後段之參與犯罪組織、毒品危害防制條例第9條第3項
    、第4條第3項、第4項之販賣第三級毒品而混合二種以上毒
    品罪；就如附表一編號2至3所為，均係犯毒品危害防制條例
    第4條第3項之販賣第三級毒品罪（愷他命）部分、毒品危害
    防制條例第9條第3項、第4條第3項、第4項之販賣第三級毒
    品而混合二種以上毒品罪（毒咖啡包部分）。另毒品危害防
    制條例第4條第1項至第4項規定「販賣毒品」罪之成立要件
    ，僅限於「銷售賣出」之行為已完成始足該當，已經司法院
    著有釋字第792號解釋。是以營利為目的，而購入毒品，倘
    未有「銷售」之行為，即無販賣之可言，自無涉販賣毒品既
    遂或未遂之問題。僅得依取得毒品時之主觀犯意區別，分別
    成立毒品危害防制條例第5條之意圖販賣而持有，或第11條
    持有毒品罪責，此有最高法院109年度台上字第3563號判決
    、109年度台上字第4092號刑事判決可資參照。本件被告於
    遭警方查獲時，雖持有如附表二編號1至3所示之毒品，然其
    未著手實行「銷售」行為，參照上開最高法院判決意旨，被
    告此部分行為，自尚不構成販賣毒品未遂罪，僅成立毒品危
    害防制條例第5條第2項、第3項、第4項之意圖販賣而持有第
    二、三、四級毒品犯行，且此部分犯行與販賣第三級毒品而
    混和二種以上毒品犯行應為吸收關係，不另論罪，公訴意旨
    認應分論併罰，容有誤會。又被告持有如附表二編號3純質
    淨重5公克以上之低度行為，為其販賣販賣第三級毒品而混
    和二種以上毒品之高度行為所吸收，亦不另論罪。
　㈡被告與李佳澔、莊治家、洪偉翔及所屬販毒集團其他成員就
    如附表一編號1至3所示各次犯行間，具有犯意聯絡及行為分
    擔，應論以共同正犯。
　㈢組織犯罪防制條例係藉由防制組織型態之犯罪活動為手段，
    以達成維護社會秩序、保障人民權益之目的，乃於該條例第
    3條第1項前段與後段，分別對於「發起、主持、操縱、指揮
    」及「參與」犯罪組織者，依其情節不同而為處遇，行為人
    雖有其中一行為（如參與），不問其有否實施各該手段（如
    詐欺）之罪，均成立本罪。然在未經自首或有其他積極事實
    ，足以證明其確已脫離或解散該組織之前，其違法行為，仍
    繼續存在，即為行為之繼續，而屬單純一罪，至行為終了時
    ，仍論為一罪。又刑法上一行為而觸犯數罪名之想像競合犯
    存在之目的，在於避免對於同一不法要素予以過度評價。自
    然意義之數行為，得否評價為法律概念之一行為，應就客觀
    構成要件行為之重合情形、主觀意思活動之內容、所侵害之
    法益與行為間之關連性等要素，視個案情節依社會通念加以
    判斷。刑法刪除牽連犯之規定後，原認屬方法目的或原因結
    果，得評價為牽連犯之二犯罪行為間，如具有局部之同一性
    ，或其行為著手實行階段可認為同一者，得認與一行為觸犯
    數罪名之要件相侔，依想像競合犯論擬。倘其實行之二行為
    ，無局部之重疊，行為著手實行階段亦有明顯區隔，依社會
    通念難認屬同一行為者，應予分論併罰。因而，行為人以一
    參與詐欺犯罪組織，並分工加重詐欺行為，同時觸犯參與犯
    罪組織罪及加重詐欺取財罪，雖其參與犯罪組織之時、地與
    加重詐欺取財之時、地，在自然意義上非完全一致，然二者
    仍有部分合致，且犯罪目的單一，依一般社會通念，認應評
    價為一罪方符合刑罰公平原則，應屬想像競合犯，如予數罪
    併罰，反有過度評價之疑，實與人民法律感情不相契合。又
    刑罰要求適度之評價，俾對法益之侵害為正當之維護。因此
    ，加重詐欺罪係侵害個人財產法益之犯罪，其罪數計算，以
    被害人數、被害次數之多寡，決定其犯罪之罪數；核與參與
    犯罪組織罪之侵害社會法益，因應以行為人所侵害之社會全
    體利益為準據，認定係成立一個犯罪行為，有所不同。是以
    倘若行為人於參與犯罪組織之繼續中，先後加重詐欺數人財
    物，因行為人僅為一參與組織行為，侵害一社會法益，應僅
    就首次犯行論以參與犯罪組織罪及加重詐欺罪之想像競合犯
    ，而其後之犯行，乃為其參與組織之繼續行為，為避免重複
    評價，當無從將一參與犯罪組織行為割裂再另論一參與犯罪
    組織罪，而與其後所犯加重詐欺罪從一重論處之餘地（最高
    法院107年度台上字第1066號刑事判決要旨參照）。是依同
    一法理，被告就如附表一編號1部分，係一行為犯參與犯罪
    組織罪及販賣第三級毒品而混和二種以上毒品罪，為想像競
    合犯，依刑法第55條前段規定，從一重之販賣第三級毒品而
    混和二種以上毒品罪處斷；另被告就附表一編號2至3所示犯
    行，係一行為觸犯數罪名，屬想像競合犯，應依刑法第55條
    前段之規定，從一重論以販賣第三級毒品而混合二種以上毒
    品罪。又被告如附表一編號1至3所示之犯行，各次之時間、
    地點截然可分，主觀上顯非出於一次之決意，而係各別之犯
    意，應予分論併罰。
　㈣被告販賣如附表一編號1至3所示犯行，係販賣第三級毒品而
    混合二種以上之毒品，應依毒品危害防制條例第9條第3項之
    規定，除適用其中最高級別即販賣第三級毒品之法定刑外，
    並依法加重其刑。
　㈤按犯毒品危害防制條例第4 條至第8 條之罪於偵查及審判中
    均自白者，減輕其刑，同條例第17條第2 項定有明文。經查
    ：被告就如附表一編號1至3所示犯行，於偵查及本院審理時
    均坦承不諱，核與毒品危害防制條例第17條第2 項之規定相
    符，均依該規定減輕其刑，並依法先加重後減輕之。另按毒
    品危害防制條例第17條第1 項規定所稱「供出毒品來源，因
    而查獲其他正犯或共犯者」，係指犯罪行為人供出毒品來源
    之對向性正犯，或與其具有共同正犯、共犯（教唆犯、幫助
    犯）關係之毒品由來之人的相關資料，諸如其前手或共同正
    犯、共犯之姓名、年籍、住居所或其他足資辨別之特徵等項
    ，使調查或偵查犯罪之公務員得據以對之發動調查或偵查程
    序，並因此而確實查獲其人、其犯行者，始足該當（最高法
    院99年度台上字第2218號判決意旨參照）。查被告雖於偵訊
    時供稱李佳澔亦為販毒集團共犯，然未因而查獲乙節，有臺
    中市政府警察局第二分局111年1 月4日中市警二分偵字第11
    00056815號函、111年2月18日中市警二分偵字第1110007749
    號函、111年2月25日中檢謀芥110偵34464字第1119019039號
    函各1 紙附卷供參( 見本院卷第53頁、第189頁至第141頁) 
    。是本案並無因被告供出毒品來源，因而查獲其他正犯或共
    犯之情形，自無從依毒品危害防制條例第17條第1 項之規定
    減輕或免除其刑，附此敘明。
　㈥想像競合犯之處斷刑，本質上係「刑之合併」。其所謂從一
    重處斷，乃將想像競合犯組成之評價上數罪，合併為科刑一
    罪，其所對應之刑罰，亦合併其評價上數罪之數法定刑，而
    為一個處斷刑。易言之，想像競合犯侵害數法益者皆成立犯
    罪，論罪時必須輕、重罪併舉論述，同時宣告所犯各罪名，
    包括各罪有無加重、減免其刑之情形，亦應說明論列，量刑
    時併衡酌輕罪部分量刑事由，評價始為充足，然後依刑法第
    55條前段規定「從一重處斷」，非謂對於其餘各罪可置而不
    論。因此，法院決定處斷刑時，雖以其中最重罪名之法定刑
    ，做為裁量之準據，惟於裁量其輕重時，仍應將輕罪合併評
    價在內（最高法院108年度台上字第4405、4408號判決意旨
    ）。準此：
　　⒈參與犯罪組織者，其參與情節輕微者，得減輕或免除其刑
      ，組織犯罪防制條例第3條第1項但書定有明文。又組織犯
      罪防制條例第8條第1項規定：「犯第3條之罪自首，並自
      動解散或脫離其所屬之犯罪組織者，減輕或免除其刑；因
      其提供資料，而查獲該犯罪組織者，亦同；偵查及審判中
      均自白者，減輕其刑。」，查被告參與本案販毒集團犯罪
      組織，擔任「小蜜蜂」之工作，使毒品於社會上流通，難
      認被告參與犯罪組織之情節輕微，即無依上開規定減免其
      刑之餘地，又本案卷存證據無法證明被告就參與犯罪組織
      部分有自首並自動脫離其所屬之犯罪組織，或有因其提供
      資料而查獲該犯罪組織，故無從依組織犯罪防制條例第8
      條第1項前段規定減輕或免除其刑。
　　⒉組織犯罪防制條例第8條第1項規定：「犯第3條之罪自首，
      並自動解散或脫離其所屬之犯罪組織者，減輕或免除其刑
      ；因其提供資料，而查獲該犯罪組織者，亦同；偵查及審
      判中均自白者，減輕其刑。」，被告就其所犯參與犯罪組
      織罪於偵查及本院審理中均坦承不諱，已如前述，本應依
      前開規定減輕其刑，但因參與犯罪組織罪與如附表一編號
      1所示之罪，成立想像競合犯，從一重販賣第三、四級毒
      品罪處斷，自無從再適用該條項規定減刑，惟依前開說明
      ，本院仍將於量刑時均以考量，附此說明。
　㈦至被告辯護人雖以本案情輕法重，請求從輕量刑等語。然查
    ，刑法第59條規定之酌量減輕其刑，必須犯罪另有特殊之原
    因與環境，在客觀上足以引起一般同情，認為即使予以宣告
    法定最低度刑，猶嫌過重者，始有其適用。本院衡酌被告前
    述販賣第三級毒品而混和二種以上毒品之犯行，有毒品危害
    防制條例第17條第2項減刑事由之適用，已如前述，則適用
    上開規定減輕其刑後，其所犯上開犯行，刑度相較原本之法
    定刑，已減輕甚多；再衡以販賣毒品犯行對於毒品施用來源
    之提供大有助益，影響所及，非僅多數人之生命、身體將可
    能受其侵害，國家、社會之法益亦不能豁免，危害甚鉅，當
    非個人一己之生命、身體法益所可比擬，是綜觀其前開犯行
    之情節與其法定刑兩相權衡，並無情輕法重或刑罰過苛之情
    ，就被告上開犯行，尚無從依刑法第59條規定酌量減輕其刑
    ，併予說明。
　㈧爰審酌被告：除本案外，並無其他前案紀錄，有臺灣高等法
    院前案紀錄表1份在卷可查；無視於毒品氾濫對國人身心與
    社會風氣、治安之極大負面影響殘害自身及他人身心健康至
    鉅，加入販毒集團販賣第三、四級毒品，嚴重危害社會秩序
    ；自承教育程度為國中畢業、現在家裡早餐店幫忙之智識程
    度，及生活狀況；各次販賣毒品數量暨販賣毒品所獲得之利
    益均非鉅大；犯後坦承犯行，態度尚可等一切情狀，分別處
    如主文所示之刑，並定其應執行之刑。
　㈨沒收部分：
    ⒈按犯罪所得，屬於犯罪行為人者，沒收之；犯罪所得之沒
      收，於全部或一部不能沒收或不宜執行沒收時，追徵其價
      額，刑法第38條之1第1項前段、第3項分別定有明文。次
      按共同正犯犯罪所得之沒收、追徵，應就各人所分得之數
      為之。所謂各人「所分得」之數，係指各人「對犯罪所得
      有事實上之處分權限」而言。因此，若共同正犯各成員內
      部間，對於犯罪所得分配明確時，應依各人實際所得宣告
      沒收。另販賣毒品所收取之價金均屬犯罪所得，並不以扣
      除成本及必要費用後之利潤為限（最高法院108年度台上
      字第3772號刑事判決意旨參照）。查本案販賣毒品之價金
      固均為被告所收取，惟其供稱：我把收到的錢都繳回系爭
      倉庫等語（見偵卷一第413頁、第447頁、第470頁；本院
      卷第32頁），是依上開說明，被告未就該等犯罪所得具處
      分權，自無從宣告沒收。至被告遭扣押之如附表二編號10
      所示之現金新臺幣（下同）6萬5400元，並非於被告為本
      案販賣毒品之際，當場所扣得之物，難謂該等扣案現金為
      被告於本案販賣毒品之際收取之毒品所得，故不予宣告沒
      收。
    2.按以營利為目的販入毒品，經多次販賣後，持有剩餘毒品
      被查獲，其各次販賣毒品行為，固應併合處罰。惟該持有
      剩餘毒品之低度行為，應僅為最後一次販賣毒品之高度行
      為所吸收，不另論罪。則就該查獲之剩餘毒品，祇能於最
      後一次之販賣毒品罪宣告沒收銷燬，不得於各次販賣毒品
      罪均宣告沒收銷燬（最高法院97年度台上字第4068號刑事
      判決意旨參照）。查扣案如附表二編號1至3所示之物，經
      送衛生福利部草屯療養院鑑定後，結果均為如附表二編號
      1至3所示毒品成分，此有上開鑑驗書在卷可查，又該等毒
      品乃分別被告為如附表一所示犯行所餘，則該等毒品應於
      被告最後一次販賣毒品犯行即如附表一編號3 所示犯行之
      罪刑項下，分別依毒品危害防制條例第18條第1項前段、
      刑法第38條第1項宣告沒收銷燬及沒收之。另盛裝上開毒
      品之外包裝袋，均為被告所有，用以防止毒品裸露、受潮
      及便於攜帶以利販賣毒品使用，依現今鑑驗技術仍會殘留
      微量毒品而無法完全將之析離，應整體視為毒品，併予宣
      告沒收銷燬之；至因鑑驗而耗用之部分既已滅失，爰不為
      沒收銷燬之諭知。
    3.查扣案如附表二編號4 至7 至所示之物均係被告用以為本
      案犯行使用，業據被告供述在卷（見本院卷第32頁、第16
      3頁），是就如附表二編號4 至7 至所示之物均應依毒品
      危害防制條例第19條第1 項之規定，分別就如附表一所示
      犯行之罪刑項下均宣告沒收之。
    4.扣案如附表二編號8至9所示之物，均與本案無關，業據被
      告陳述在卷（見本院卷第32頁），爰不予以宣告沒收。
    5.上開宣告多數沒收，均依刑法第40條之2第1項規定併執行
      之。
據上論斷，應依刑事訴訟法第299 條第1 項前段，組織犯罪條例
第3條第1項後段，毒品危害防制條例第4 條第3項、第4項、第9
條第3項、第17條第2 項、第18條第1 項前段、第19條第1 項，
刑法第11條、第28條、第38條第1項、第55條、第51條第5 款、
第40條之2第1項，判決如主文。
本案經檢察官翁嘉隆提起公訴，檢察官郭逵到庭執行職務。
中　　華　　民　　國　　111 　年　　3 　　月　17 　　日
             刑事第十九庭 審判長 法  官 李婉玉
　　　　　　　　　               法  官 吳逸儒
                    　　　　　　 法  官 林雷安
以上正本證明與原本無異。
如不服本判決應於收受判決後20日內向本院提出上訴書狀，並應
敘述具體理由；其未敘述上訴理由者，應於上訴期間屆滿後20日
內向本院補提理由書（均須按他造當事人之人數附繕本）「切勿
逕送上級法院」。
                                 書記官 黃英寬
中　　華　　民　　國　　111 　年　　3 　　月　　17    日
附錄本案論罪科刑法條
毒品危害防制條例第4條第3、4項
製造、運輸、販賣第三級毒品者，處7年以上有期徒刑，得併科
新臺幣1千萬元以下罰金。
製造、運輸、販賣第四級毒品者，處5年以上12年以下有期徒刑
，得併科新臺幣5百萬元以下罰金。

毒品危害防制條例第9條第3項
犯前五條之罪而混合二種以上之毒品者，適用其中最高級別毒品
之法定刑，並加重其刑至二分之一。

組織犯罪防制條例第3條第1項
發起、主持、操縱或指揮犯罪組織者，處3年以上10年以下有期
徒刑，得併科新臺幣1億元以下罰金；參與者，處6月以上5年以
下有期徒刑，得併科新臺幣1千萬元以下罰金。但參與情節輕微
者，得減輕或免除其刑。


附表
編號 販賣對象 時間 (民國） 地點 行為方式 毒品種類及類型 罪名及宣告刑 1 陳嘉宏 110年10月7日9時30分 臺中市○○區○○路000號洋洋室內溫水游泳池前  陳嘉宏於110年10月7日9時30分前某時，以通訊軟體微信與販毒集團不詳成員聯絡買賣毒品之事宜，約定交付毒品之時間、地點後，江嘉欣即於左列時間騎乘車牌號碼000-0000號普通重型機車至左列地點，將裝有右列毒品之黃色包裹置於該處白色機車前置物籃後，先收取陳嘉宏交付之新臺幣（下同）1萬元，再指示陳嘉宏至上開白色機車置物籃收取毒咖啡包。嗣江嘉欣將1萬元交回系爭倉庫。 含第三級毒品硝甲西泮、第四級毒品硝西泮成分之毒咖啡包26包 江嘉欣共同販賣第三級毒品而混和二種以上毒品，處有期徒刑伍年捌月。扣案如附表二編號4至7所示之物均沒收。 2 郭詩旻 110年10月12日13時30分 臺中市○區○○路00號  郭詩旻於110年10月12日13時許，以通訊軟體微信與通訊軟體Telegram「APPLE」、通訊軟體微信暱稱「春水堂」之販毒集團成員聯絡買賣毒品之事宜，約定交付毒品之時間、地點後，江嘉欣即於左列時間騎乘車牌號碼000-0000號普通重型機車至左列地點，交付右列毒品與郭詩旻，並當場收受價金6200元。嗣江嘉欣將6200元交回系爭倉庫。 含第三級毒品愷他命1包、含第三級毒品 4-甲基甲基卡西酮、甲基-N,N- 二甲基卡西酮、硝甲西泮及第四級毒品硝西泮成分之毒咖啡包4包 江嘉欣共同販賣第三級毒品而混和二種以上毒品，處有期徒刑伍年陸月。扣案如附表二編號4至7所示之物均沒收。 3 楊凱馨 110年10月19日14時許  臺中市○○區○○路0段000 號前  郭詩旻於110年10月19日14時許前某時，以通訊軟體微信與微信暱稱「茶湯會」之販毒集團成員聯絡買賣毒品之事宜，約定交付毒品之時間、地點後，江嘉欣即於左列時間駕駛車牌號碼 000-0000 號自用小客車至左列地點，交付右列毒品與楊凱馨，並當場收受價金3800元。嗣江嘉欣將3800元交回系爭倉庫。 第三級毒品愷他命 1 小包、含第三級毒品 3,4-亞甲基雙氧苯基乙基胺丁酮、硝甲西泮及第四級毒品硝西泮成分之毒咖啡包3包 江嘉欣共同販賣第三級毒品而混和二種以上毒品，處有期徒刑伍年肆月。扣案如附表二編號1所示之物均沒收銷燬、如附表二編號2至7所示之物均沒收。 

附表二
編號 物品名稱及數量 備註 1 梅錠93 顆 ⒈從系爭倉庫內扣得78顆、江嘉欣身上扣得15顆 ⒉淨重81.7080公克，驗餘淨重80.1753公克 ⒊含第二級毒品甲基安非他命、第三級毒品甲基-N,N- 二甲基卡西酮、硝甲西泮及第四級毒品硝西泮、（假）麻黃成分，純度均小於1% 2 毒咖啡包347 包 ⒈從系爭倉庫內扣得246包、江嘉欣身上扣得101包 ⒉音符圖示白色包裝54包（毛重共277.70公克），含第三級毒品3,4-亞甲基雙氧苯基乙基胺丁酮、硝甲西泮、第四級毒品硝西泮成分 ⒊標示「JUICE」黑色條紋包裝34包（毛重共135.65公克），含第三級毒品3,4-亞甲基雙氧苯基乙基胺丁酮、硝甲西泮、第四級毒品硝西泮成分 ⒋未開封彩色包裝74包(毛重共502.01公克），含第三級毒品甲基-N,N-二甲基卡西酮、第四級毒品硝西泮成分 ⒌花圖示彩色包裝119包（毛重共363.74公克），含第三級毒品4-甲基甲基卡西酮、甲基-N,N-二甲基卡西酮成分 ⒍標示「VERSACE」藍色包裝3包（淨重共12.3122公克，驗餘淨重10.404公克），含第三級毒品4-甲基甲基卡西酮、甲基-N,N-二甲基卡西酮、硝甲西泮成分，4-甲基甲基卡西酮純度3.7％，甲基-N,N-二甲基卡西酮、硝甲西泮純度均小於1% ⒎未開封灰色包裝63包（毛重共446.53公克），含第三級毒品甲基-N,N-二甲基卡西酮成分 3 愷他命 9 包 1.從系爭倉庫內扣得 2.與編號8所示愷他命共計淨重33.4430公克，驗餘淨重33.2409公克，純度78.6％，純質淨重26.2862公克 4 電子磅秤2台 1台從系爭倉庫扣得，一台從車牌號碼000-0000 號自小客車內扣得 5 信封袋 1 批 從車牌號碼000-0000 號自小客車內扣得 6 分裝袋 1 批 從系爭倉庫扣得 7 行動電話2支 IMEI分別為000000000000000號、000000000000000號 8 愷他命 1 包 1.從車牌號碼000-0000 號自小客車內扣得 2.與編號3所示愷他命共計淨重33.4430公克，驗餘淨重33.2409公克，純度78.6％，純質淨重26.2862公克 9 K盤 1 個 從車牌號碼000-0000 號自小客車內扣得 10 現金新臺幣6萬5400元  

卷宗簡稱對照表
卷宗名稱 簡稱 臺灣臺中地方檢察署110年度偵字第34464號偵查卷宗 偵卷一 臺灣臺中地方檢察署110年度偵字第40303號偵查卷宗 偵卷二 臺灣臺中地方檢察署110年度警聲搜字第1486號偵查卷宗 偵卷三 臺灣臺中地方法院110年度聲羈字第593號刑事一般卷宗 聲羈卷 臺灣臺中地方法院110年度訴字第2362號刑事一般卷宗 本院卷